臺北高等行政法院判決
　　　　　　　　　　　　　　　　　　 94年度簡字第00308號
原　　　告　甲○
訴訟代理人　乙○○
被　　　告　財政部臺北市國稅局
代　表　人　張盛和（局長）
上列當事人間因綜合所得稅事件，原告不服財政部中華民國94年
2月15日台財訴字第09300518150號訴願決定，提起行政訴訟，本
院判決如下：
　　主  文
原告之訴駁回。
訴訟費用由原告負擔。
　　事  實
一、事實概要：原告民國91年度綜合所得稅結算申報，漏報其本
    人執行業務所得新台幣（下同）1,422,222元，被告除予補
    稅外，另按所漏稅額32,428元處0.2倍之罰鍰6,400元（計至
    百元止）。原告就罰鍰部分不服，申請復查未獲變更，提起
    訴願亦遭決定駁回，遂提起行政訴訟。
二、兩造聲明：
　(一)原告聲明：訴願決定及原處分均撤銷。
　(二)被告聲明：駁回原告之訴。
三、兩造之陳述：
　(一)原告主張之理由：
    原告因隨工作而居住、遷徙，且各工作單位交付或寄發扣繳
    憑單之時間不同，亦有部分寄發至不正確地址，原告遂向稅
    捐機關申請由其所彙整原告個人所得之列印資料，並依此申
    報綜合所得稅。嗣稅捐稽徵處來函告知該資料不正確，並通
    知應納稅額，原告查證正確後，即補繳該稅額。原告係依稅
    捐機關提供之資料申報當年度綜合所得稅，因稅捐機關提供
    之資料有誤，致原告漏報執行業務所得，被告反就原告所漏
    稅額處以罰鍰處分，顯違誠信原則。
  (二)被告主張之理由：
    1.原告91年度綜合所得稅結算申報，漏報其本人執行業務所
      得1,422,222元，被告除予補稅外，另按所漏稅額32,428
      元處罰鍰6,400元（計至百元止）。
    2.原告訴稱因其隨工作而居住、遷徙，致系爭所得之扣繳憑
      單寄送不正確之地址，雖竭盡所能，惟仍難將扣繳憑單彙
      整收齊，且係依被告所提供之下載資料申報仍漏報，請免
      予處罰等情。經查原告漏報應罰之所得，為原告所不爭，
      原告既有該項所得，依法本應主動誠實申報並繳納稅賦，
      尚不能以未收到扣繳憑單而免其申報義務，又被告提供之
      所得資料參考清單亦已註記：「納稅義務人如有其他所得
      資料，仍應依法誠實申報，不得以稅捐機關未提供資料作
      為短漏報所得免責之理由」，是其既有該項所得而漏未申
      報，縱非故意，仍難卸免其過失漏報之責任；參諸司法院
      釋字第275號解釋意旨所示「人民違反法律上之義務而應
      受行政罰之行為，法律無特別規定者，雖不以出於故意為
      必要，仍須以過失為其責任條件。」，原告既未履行上開
      注意義務致生漏稅之違章，自仍應受罰。原告主張，核無
      足採，被告處以罰鍰並無違誤。
　　理  由
一、按「納稅義務人應於每年五月一日起至五月三十一日止，填
    具結算申報書，向該管稽徵機關，申報其上一年度內構成綜
    合所得總額或營利事業收入總額之項目及數額，以及有關減
    免、扣除之事實，並應依其全年應納稅額減除暫繳稅額、尚
    未抵繳之扣繳稅額及可扣抵稅額，計算其應納之結算稅額，
    於申報前自行繳納。‧‧‧」「納稅義務人已依本法規定辦
    理結算申報，但對依本法規定應申報課稅之所得額有漏報或
    短報情事者，處以所漏稅額兩倍以下之罰鍰。」為行為時所
    得稅法第71條第1項及第110條第1項所明定。次按「‧‧‧
    但應受行政罰之行為，僅須違反禁止規定或作為義務，而不
    以發生損害或危險為其要件者，推定為有過失，於行為人不
    能舉證證明自己無過失時，即應受處罰。」司法院釋字第27
    5號著有解釋。
二、原告91年度綜合所得稅結算申報，漏報其本人執行業務所得
    1,422,222元之事實，有綜合所得稅結算申報書、執行業務
    所得查詢清單等件影本在原處分卷可稽，且為原告所不爭執
    ，堪認為真實。是被告除予補稅外，另按所漏稅額32,428元
    處0.2之倍之罰鍰6,400元（計至百元止），訴願決定予以維
    持，揆諸首開規定，並無不合。原告雖主張其係依稅捐機關
    提供之所得資料為申報，該資料有誤，被告反予科罰，有違
    誠信原則云云。惟查原告既有系爭所得，即應依法誠實申報
    ，與有無收到扣繳憑單無關。又稅捐機關所提之所得資料清
    單亦僅係供參考者，自不得據以為漏報所得之免責事由。原
    告漏未申報系爭所得，縱非故意，難謂無過失，被告依法處
    罰，要無違反誠信原則可言，其主張無可採。從而原處分及
    訴願決定均無違誤，原告仍執前詞聲請撤銷，為無理由，爰
    不經言詞辯論予以駁回（本件適用簡易訴訟程序）。
據上論結，本件原告之訴為無理由，爰依行政訴訟法第233條、
第98條第3項前段，判決如主文。
中　　華　　民　　國　　94　　年　　8　　 月　　30　　日
                           第二庭  法  官　楊莉莉
上為正本係照原本作成。
本件以訴訟事件所涉及之法律見解具有原則性者為限，始得於本
判決送達後20日內向本院提出上訴狀並表明上訴理由，如已於本
判決宣示後送達前提起上訴者，應於判決送達後20日內補具上訴
理由（均按他造人數附繕本），且經最高行政法院許可後方得上
訴。
中　　華　　民　　國　　94　　年　　8　　 月　　30　　日
            　　　　　　   　　　　書記官  王俊權
